【裁判字號】    97,聲,406
【裁判日期】    970707
【裁判案由】    返還提存物
【裁判全文】
臺灣桃園地方法院民事裁定               97年度聲字第406號
聲  請  人  荷商荷蘭銀行股份有限公司台北分公司
法定代理人  乙○○
相  對  人  甲○○
                        號
上列當事人間聲請返還擔保金事件，本院裁定如下：
    主  文
本院九十一年度存字第二九三號提存事件聲請人所提存之擔保金
新台幣捌萬元，准予返還。
    理  由
一、按訴訟終結後，供擔保人證明已定20日以上之期間，催告受
    擔保利益人行使權利而不行使者，法院應依供擔保人之聲請
    ，以裁定命返還其提存物，民事訴訟法第104 條第1 項第2
    款，定有明文。又按第102條第1項、第2項及第103條至前條
    之規定，於其他依法令供訴訟上之擔保者準用之，民事訴訟
    法第106條前段，亦定有明文。
二、本件聲請意旨略以：聲請人與相對人間請求返還提存物事件
    ，聲請人前遵本院90年度全梅字第8718號民事裁定為擔保假
    扣押，曾提供新台幣80,000元為擔保金，並以本院91年存字
    第293 號提存事件提存後，聲請本院以91年度執全梅字第30
    6 號假扣押執行相對人財產在案。茲因聲請人聲請撤銷該假
    扣押裁定經確定，並上開假扣押執行亦告終結。而聲請人亦
    聲請鈞院通知受擔保利益人即相對人，定20日以上期間，供
    其行使權利而未行使，茲提出提存書、假扣押裁定、撤銷假
    扣押裁定、確定證明書，以及囑託塗銷查封登記書影本等文
    件為證，聲請返還擔保金等語。
三、經查，聲請人主張之上開事實，業據聲請人提出本院90年度
    全梅字第8718號民事裁定書、本院91年度存字第293 號提存
    書、95年度全聲字第50號民事裁定書、確定證明書、95年1
    月19日桃院木執91年執全梅字第306 號囑託塗銷查封登記函
    等件為證，經本院調閱前開卷證核對屬實。又聲請人曾於97
    年1 月16日聲請本院通知相對人，於收受本院通知後21日內
    行使權利，本院之通知函於97年2月4日經寄存於台北市○○
    ○路○段229之1 號中崙派出所，自該日起經10日後即同月14
    日發生送達之效力，有97年1 月21日桃院木民祥97年度聲字
    第136 號函，以及送達證書，附卷可查。再相對人對於聲請
    人並無行使任何權利，有本院民事紀錄科查詢表2 紙，以及
    97年4月2日北院隆文人字第0970002827號函，附卷可稽。是
    聲請人聲請發還本件擔保金，核無不合，應予准許，爰裁定
    如主文所示。
中    華    民    國    97    年    7     月    7     日
                  民事第一庭    法  官  吳爭奇
以上正本係照原本作成。
如對本裁定抗告須於裁定送達後10日內向本院提出抗告狀，並應
繳納抗告裁判費新台幣1,000 元。
中    華    民    國    97    年    7     月    7     日
                                書記官  梁麗雲


司法院資訊處製作；財團法人民間司法改革基金會備份。
